---
title: "LBB-Classification1"
author: "annomitty"
date: "9/12/2021"
output: html_document
---

```{r setup, include=FALSE}
knitr::opts_chunk$set(echo = TRUE)
```

Call Library yang digunakan.
```{r}
library(gtools)
library(ggplot2)
library(GGally)
library(caret)
library(e1071)
```

Data: merupakan detail dari setiap penumpang kapal titanic, dengan detail kolom sbb:
1. PassangerID : ID dari masing-masing penumpang.
2, Survived : apakah penumpang tersebut selamat dari musibah (1= selamat.) (target variable)
3. PClass : penumpang berasal dari kelass berapa.
4. Name : Nama Penumpang.
5. Sex : Gender penumpang
6. Age : umumr penumpang.
7. SibSp : Jumlah saudara atau pasangan yang ada di dalam kapal
8. Parch : Jumlah orang tau atau anak yang ada di dalam kapal
9. ticket : Nomor tiker penumpang.
10. fare : harga tiket penumpang.
11. cabin : nomor cabin penumpang.
12. embarked : dari mana penumpang berangkat:
        - S : Southampton
        - Q : Queensland
        - C : Cherbough
        
```{r}
titanic <- read.csv("train.csv")
```
Yang menjadi target adalah Survived,
Tujuan dari LBB ini adalah menentukan kombinasi prediktor apa yang menyebabkan penumpang memiliki kemungkinan selamat lebih besar di kecelakaan titanic.

> DATA EXPLORATORY 
>> DELETE COLOUMN iD  

```{r}
titanic  <- titanic[,-1]
```


>> PROPORTION TABLE

```{r}
prop.table(table(titanic$Survived))
```
0 = dead
1= survived
PENUMPANGA YANG MENINGGAL SEBANYAK ~62%

DATA PRE-PROCESSING
Membuang Coloum Name, tiket, cabin, karena tidak mungkin akan berpengaruh dalam per modelan.

```{r}
titanic <- titanic[, -8]
```

```{r}
glimpse(titanic)
colSums(is.na(titanic))
```
Membuang Kolom yang NA, karena akan menganggu permodelan.

```{r}
titanic <- drop_na(titanic, Age)
```

> SPLITTING TRAIN-TEST

```{r}
set.seed(123)
intrain <- sample(nrow(titanic), nrow(titanic)*0.8)
titanic_train <- titanic[intrain,]
titanic_test <- titanic[-intrain,]
```

> MODELING

```{r}
model <- glm(formula = Survived~Pclass+Sex+Age+SibSp+Parch+Fare+Embarked, family = "binomial", 
             data = titanic_train)
```

```{r}
summary(model)
```
PREDIKTOR YANG SANGAT MENENTUKAN KEMUNGKINAN SURVIVAL RATE DARI KECELAKAAN TITANIC ADALAH P CLASS, SEX, DAN AGE.

> MODEL FITTING

MENGGUNAKAN STEPWISE BACKWARD

```{r}
library(MASS)
model_backward <- stepAIC(model, direction="backward")
```
```{r}
summary(model_backward)
```
KALAU DI BANDINGKAN DI ANTARA KE-2 MODEL YANG SUDAH DIBUATKAN DIATAS,LEBIH BAIK MENGGUNAKAN MODEL STEPWISE.

DARI MODEL STEPWISE DAPAT DIAMBIL KESIMPULAN:
TERDAPAT 4 PREDIKTOR YANG LEBIH MENENTUKAN TINGKAT SURVIVAL DI KECELAKAAN TITANIC, YAITU :
1. PENUMPANG KELAS 1 MEMILIKI KEMUNGKINAN SELAMAT YANG LEBIH RENDAH > TAPI MUNGKIN SAJA INI DISEBABKAN KARENA JUMLAH PENUMPANG KELAS 1 TIDAK BANYAK.
2. GENDER 


> PREDICTION

```{r}
titanic_test$prob_survival <- predict(model_backward, type = "response", newdata = titanic_test)
```

```{r}
titanic_test$prob_survival <- ifelse(titanic_test$prob_survival > 0.5,1,0)
```


```{r}
ggplot(titanic_test, aes(x=prob_survival)) +
  geom_density(lwd=0.5) +
  labs(title = "Distribution of Probability Prediction Data") +
  theme_minimal()
```
DARI MODEL DIATAS GRAFIK TERLIHAT LEBIH DENSE DI KE ARAH 0, YANG ARTINYA AKAN LEBIH BANYAK YANG DEAD.


> MODEL EVALUATION

```{r}
titanic_test$prob_survival <- as.integer(titanic_test$prob_survival)
```

```{r}
glimpse(titanic_test)
```
```{r}
table('prediction' = titanic_test$prob_survival, 
      'actual' = titanic_test$Survived)
```
```{r}
CM <- titanic_test
CM$Survived <- as.factor(CM$Survived)
CM$prob_survival <- as.factor(CM$prob_survival)
```


```{r}
confusionMatrix(data = CM$prob_survival,
                reference = CM$Survived,
                positive = "1")
```

> CONCLUSION

DARI MODEL STEPWISE DAPAT DIAMBIL KESIMPULAN:
TERDAPAT 4 PREDIKTOR YANG LEBIH MENENTUKAN TINGKAT SURVIVAL DI KECELAKAAN TITANIC, YAITU :
1. PENUMPANG KELAS 1 MEMILIKI KEMUNGKINAN SELAMAT YANG LEBIH RENDAH > TAPI MUNGKIN SAJA INI DISEBABKAN KARENA JUMLAH PENUMPANG KELAS 1 TIDAK BANYAK.
2. GENDER WANITA MEMMILIKI KEMUNGKINAN SELAMAT YANG LEBIH TINGGI.
3. UMUR PENUMPANG, UMUR YANG RENDAH MEMILIKI KEMUNGKINAN SELAMAT YANG LEBIH TINGGI.
4. PENUMPANG YANG MEMILIKI SAUDARA MEMILIKI KEMUNGKINAN SELAMAT YANG LEBIH TINGGI.

HASIL PREDIKSI DENGAN MENGGUNAKAN LOGISTIK STEPWISE BACKWARD MENDPATKAN ACCURACY SEBESAR 83%